# 请教陈版，如果新准则的长期借款利息划分到一年内到期的非流动负债的疑问

提问人：kkkgrom 时间：2021-04-15 12:31:37
长期借款的应付利息被包含到长期借款中以后，应该按照什么原则划分一年内到期的非流动负债呢？
1.按照利息本身的到期日，比如长期借款都是按年付息的，那么利息部分都是一年内到期的非流动负债；
2.按照本金到期日，如果本金是一年内到期的长期借款，那么本金和利息都划分到一年内到期的非流动负债，如果本金不是，那么本金和利息都不划分为一年内到期的非流动负债，不管利息是否一年内到期
我个人觉得应该是第一种模式，请问陈版怎么看待

回答人：chenyiwei
应采用你说的第一种做法。

提问人：Choial 时间：2021-05-08 12:16:55
借此楼请教版主一个问题：
1. 流动负债与非流动负债的划分
流动负债的判断标准与流动资产的判断标准相类似。本准则规定，负债满足下列条
件之一的，应当归类为流动负债：
（ 1 ）预计在一个正常营业周期中清偿。
（ 2 ）主要为交易目的而持有。
（ 3 ）自资产负债表日起一年内到期应予以清偿。
（ 4 ）企业无权自主地将清偿推迟至资产负债表日后一年以上。
2. 资产负债表日后事项对流动负债与非流动负债划分的影响
流动负债与非流动负债的划分是否正确，直接影响到对企业短期和长期偿债能力的
判断。企业在判断流动负债与非流动负债的划分时，对于资产负债表日后事项对流动负
债与非流动负债划分的影响，需要特别加以考虑。总的判断原则是，企业在资产负债表
上对债务流动和非流动的划分，应当反映在资产负债表日有效的合同安排，考虑在资产
负债表日起一年内企业是否必须无条件清偿，而资产负债表日之后（即使是财务报告批
准报出日前）的再融资、展期或提供宽限期等行为，与资产负债表日判断负债的流动性
状况无关。
（ 1 ）资产负债表日起一年内到期的负债
本准则规定，对于在资产负债表日起一年内到期的负债，企业有意图且有能力自主
地将清偿义务展期至资产负债表日后一年以上的，应当归类为非流动负债；不能自主地
将清偿义务展期的，即使在资产负债表日后、财务报告批准报出日前签订了重新安排清
偿计划协议，该项负债在资产负债表日仍应当归类为流动负债。
想要请教的问题是：
（ 1 ）如果企业在资产负债表日后财务报表批准报出日前已经重新签订了借款的展期合同，那么在审计报告中披露的该项负债实际上已经不再具有较强的偿债压力，将其重分类至流动负债与上述情况相矛盾。准则这样约定的原因是什么呢？
（ 2 ）我们目前的客户在使用企业会计制度，在企业会计制度中对于对流动负债进行了下述约定：
流动负债，是指将在 1 年（含 1 年）或者超过 1 年的一个营业周期内偿还的债务，包括短期借款、应付票据、应付账款、预收账款、应付工资、应付福利费、应付股利、应交税金、其他暂收应付款项、预提费用和一年内到期的长期借款等。
因会计制度未做出与企业会计准则相同的文字表述，即“本准则规定，对于在资产负债表日起一年内到期的负债，企业有意图且有能力自主地将清偿义务展期至资产负债表日后一年以上的，应当归类为非流动负债；不能自主地将清偿义务展期的，即使在资产负债表日后、财务报告批准报出日前签订了重新安排清偿计划协议，该项负债在资产负债表日仍应当归类为流动负债。 ”，
故客户以财务报告批准报出日前已经新签订借款展期协议且展期为 3 年以及会计制度并未明文指定为由拒绝调整。 面对并行的企业会计制度及企业会计准则对于相同事项约定内容不相同的情况，项目组是否可以建议客户参照企业会计制度执行呢？
期待陈老师的回复，十分感谢~

回答人：chenyiwei
建议参照。负债的流动/非流动划分问题，企业会计制度和准则之间无实质差异。

提问人：Choial 时间：2021-05-09 18:18:54
非常感谢陈老师的回复。还有一个问题不解：
如果企业在资产负债表日后财务报表批准报出日前已经重新签订了借款的展期合同，那么在审计报告中披露的该项负债实际上已经不再具有较强的偿债压力，但是企业会计准则中，特别强调：“本准则规定，对于在资产负债表日起一年内到期的负债，企业有意图且有能力自主地将清偿义务展期至资产负债表日后一年以上的，应当归类为非流动负债；不能自主地将清偿义务展期的，即使在资产负债表日后、财务报告批准报出日前签订了重新安排清偿计划协议，该项负债在资产负债表日仍应当归类为流动负债。”将该类借款在报表中重分类至流动负债不是会令报表使用者感到企业具有较强的偿债压力么？个人理解这样与企业的实际情况并不相符。准则特别做出这样的举例强调的原因是什么呢？
再次感谢陈老师~~~

回答人：chenyiwei
这是资产负债表日后调整/非调整事项认定和处理的一般原则。